Inventaris van het archief van het Ministerie van Economische Zaken: Persdienst, (1940) 1941-1963; en de Hoofdafdeling / Directie Externe Betrekkingen, 1963-1987 (1989)
Nationaal Archief, Den Haag
- ARCHIEF VAN DE PERSDIENST (1940) 1941-1963, I
  - Stukken voortvloeiend uit de taak van de Persdienst, C
    - Controle op de vervaardiging van drukwerken
      - Staten houdende opgaven van gegevens over het papierverbruik bij de overheid, de semi-overheid en vitale bedrijven, 1943-1944.; 268-270; 3 omslagen
        - Departement van Handel, Nijverheid en Scheepvaart, 1943-1944, 269
        - Departement van Landbouw en Visserij, 1943-1944, 270
      - Lijsten van verschijnende nieuwsbladen, dagbladen, tijdschriften en mededelingenbladen waarvan de papiervoorziening door de Persdienst wordt geregeld, 1944.; 271; 1 omslag
    - Uitvoering recognitieregeling dagbladen
      - Stukken betreffende de behandeling van aangelegenheden met betrekking tot de recognitieregeling, 1941-1948.; 272; 1 pak
      - Adres- en telefoonlijst van dag- en nieuwsbladen, tijdschriften en mededelingenbladen van bedrijfs- en vakgroepen, 1946.; 273; 1 deel
  - Archivalia van Commissies, D
    - Archief van de Commissie van Beroep Goedkeuring Drukwerkorders
      Zie ook inv.nr. 263.
      - Stukken betreffende de benoeming van de heer G. Plaisier tot comptabele, 1942.; 274; 1 omslag
      - Stukken betreffende het verzoek aan de chef van de afdeling Comptabiliteit van het Departement van Handel, Nijverheid en Scheepvaart tot het beschikbaarstellen van een krediet van ( 6.000,-- ten behoeve van personele en materiële uitgaven, 1942.; 275; 1 omslag
      - Registers en staten, waarin opgaven van gegevens over uitgegeven en/of uit te geven drukwerken in de periode 1941-1944, 1942-1944.; 276; 1 pak
      - Agenda's en notulen van vergaderingen, 1942-1944.; 277; 1 pak
      - Nota, waarin bezwaar wordt geuit tegen de handelwijze van het Rijksbureau voor Grafische Industrie waarbij geen goedkeuring is gevraagd aan de commissie voor de verlening van een drukvergunning, met bijlage, 1943.; 278; 1 omslag
    - Archief van de Commissie van Advies inzake Inlevering Gebruikt Papier
      - Verslag van de eerste bijeenkomst, 1943.; 279; 1 stuk
      - Staten waarin opgaven van gegevens over het aantal kilogrammen ingeleverd gebruikt papier, 1944.; 280; 1 omslag
      - Affiche inzake de inzameling van oud papier en karton voor de Nederlandse industrie, ca. 1944.; 281; 1 stuk
    - Archief van het Initiatiefcomité Opvoering Arbeidsproduktiviteit
      - Leden- en adreslijsten van het Initiatiefcomité, vakverenigingen, de Regeringsvoorlichtingsdienst, de perschefs van diverse ministeries, de Buitenlandse Persvereniging in Nederland en van de correspondentieadressen van verschenen tijdschriften, 1946.; 282; 1 omslag
      - Stukken betreffende onderzoeken naar de arbeidsproduktiviteit in Nederland, 1946.; 283; 1 omslag
      - Nota van E. van Cleeff inzake de houding van de kerk ten aanzien van het vraagstuk van de opvoering van de produktiviteit, 1946.; 284; 1 stuk
      - Teksten van radiouitzendingen, voordrachten, brochures, cursussen en artikelen over arbeidsproduktiviteit, 1946-1947.; 285; 1 omslag
      - Stukken betreffende de organisatie van het Initiatiefcomité, 1946-1947.; 286; 1 omslag
      - Stukken betreffende de totstandkoming en verspreiding van de affiche 'Herstel Nederland door Arbeid', 1946-1947.; 287-288; 1 omslag en 1 stuk
        - Totstandkoming en verspreiding van de affiche, 287
        - Affiche 'Herstel Nederland door Arbeid', 288; stuk
      - Stukken betreffende het Werkcomité van het Initiatiefcomité, 1946-1947.; 289; 1 pak
      - Nota's over de arbeidsproduktiviteit in de pers, afkomstig van de afdeling Documentatie van de Regeringsvoorlichtingsdienst, 1946-1947.; 290; 1 omslag
      - Vergaderstukken van het Initiatiefcomité, 1946-1947.; 291; 1 omslag
      - Correspondentie met diverse personen en instellingen, alfabetisch geordend op naam van de afzender/geadresseerde., 1946-1948.; 292-295; 4 pakken
        - A-F, 292
        - G-K, 293
        - L-N, 294
        - O-Z, 295
      - Affiche 'What The Situation Demands', 1947.; 296; 1 stuk
      - Overzicht van de werkzaamheden van het Initiatiefcomité over de periode maart - november 1947, 297; 1 stuk
      - Teksten van hoorspelen betreffende produktieverhoging, 1947.; 298; 1 omslag
      - Stukken betreffende de 'Wimpelactie in Nederland', waarbij een wimpel werd uitgereikt voor bijzondere prestaties op het gebied van de arbeidsproduktiviteit, 1947.; 299; 1 omslag
      - Stukken betreffende de totstandkoming en verspreiding van de affiche en de folder 'Omhoog - Fladder er niet omheen - Werk !', 1947.; 300-301; 1 pak en 1 stuk
        - Totstandkoming en verspreiding van de affiche en de folder, 300
        - Affiche 'Omhoog - Fladder er niet omheen - Werk!', 301; stuk
      - Stukken betreffende het oprichten van plaatselijke comités ter bevordering van de opvoering van de arbeidsproduktiviteit, 1947.; 302; 1 omslag
      - Notulen van een bestuursvergadering van het Initiatiefcomité, 1947.; 303; 1 stuk
      - Foto's van de jaarbeursstand van het Initiatiefcomité, ca. 1947.; 304; 1 omslag
    - Archief van de Voorlichtingscommissie inzake Produktiviteit
      - Vergaderstukken, 1952.; 305; 1 omslag
- ARCHIEF VAN DE HOOFDAFDELING/DIRECTIE EXTERNE BETREKKINGEN 1963-1987 (1989), II
  - Niet naar onderwerp ingedeelde stukken, A
    - Nota's over diverse onderwerpen, 1964-1987.; 306-323; 18 pakken
      - 1964, nrs. 2-99, 306
      - 1964, nrs. 101-189, 307
      - 1965, nrs. 2-100, 308
      - 1965, nrs. 101-178, 309
      - 1966, nrs. 1-200, 310
      - 1966, nrs. 201-360, 311
      - 1970, nrs. 2-190, 312
      - 1971, nrs. 1-145, 313
      - 1972, nrs. 1-128, 314
      - 1973, nrs. 1-90, 315
      - 1974, nrs. 1-94, 316
      - 1977, nrs. 2-156, 317
      - 1978, nrs. 3-208, 318
      - 1979, nrs. 1-160, 319
      - 1980, nrs. 38-133, 320
      - 1983, nrs. 2-221, 321
      - 1984, nrs. 1-193, 322
      - 1987, nrs. 1-141, 323
    - Correspondentie met diverse personen en instellingen, 1970-1986.; 324; 1 omslag
  - Stukken voortvloeiend uit de taak van de Hoofdafdeling/Directie Externe Betrekkingen, B
    - Voorlichting
      - Teksten van pers- en radioberichten, 1963-1987.; 325-436; 112 delen
        - 1963, nrs. 99-232, 325
        - 1964, nrs. 1-139, 326
        - 1964, nrs. 140-292, 327
        - 1965, nrs. 1-127, 328
        - 1965, nrs. 128-279, 329
        - 1966, nrs. 1-143, 330
        - 1966, nrs. 144-310, 331
        - 1967, nrs. 1-216, 332
        - 1967, nrs. 217-402, 333
        - 1968, nrs. 1-229, 334
        - 1968, nrs. 230-415, 335
        - 1969, nrs. 1-120, 336
        - 1969, nrs. 121-227, 337
        - 1969, nrs. 228-365, 338
        - 1969, nrs. 366-485, 339
        - 1970, nrs. 1-150, 340
        - 1970, nrs. 151-332, 341
        - 1970, nrs. 333-509, 342
        - 1971, nrs. 1-149, 343
        - 1971, nrs. 150-349, 344
        - 1971, nrs. 350-504, 345
        - 1972, nrs. 1-130, 346
        - 1972, nrs. 131-336, 347
        - 1972, nrs. 337-506, 348
        - 1973, nrs. 1-205, 349
        - 1973, nrs. 206-390, 350
        - 1973, nrs. 391-535, 351
        - 1974, nrs. 1-135, 352
        - 1974, nrs. 136-239, 353
        - 1974, nrs. 240-384, 354
        - 1974, nrs. 385-500, 355
        - 1974, nrs. 501-605, 356
        - 1975, nrs. 1-134, 357
        - 1975, nrs. 135-289, 358
        - 1975, nrs. 290-424, 359
        - 1975, nrs. 425-541, 360
        - 1976, nrs. 1-126, 361
        - 1976, nrs. 127-256, 362
        - 1976, nrs. 257-454, 363
        - 1976, nrs. 455-586, 364
        - 1977, nrs. 1-141, 365
        - 1977, nrs. 142-240, 366
        - 1977, nrs. 241-434, 367
        - 1977, nrs. 435-581, 368
        - 1978, nrs. 2-91, 369
        - 1978, nrs. 92-131, 370
        - 1978, nrs. 132-179, 371
        - 1978, nrs. 182-237, 372
        - 1978, nrs. 238-339, 373
        - 1978, nrs. 340-472, 374
        - 1978, nrs. 473-546, 375
        - 1978, nrs. 548-642, 376
        - 1979, nrs. 1-152, 377
        - 1979, nrs. 153-271, 378
        - 1979, nrs. 272-426, 379
        - 1979, nrs. 427-538, 380
        - 1979, nrs. 539-690, 381
        - 1980, nrs. 1-100, 382
        - 1980, nrs. 101-200, 383
        - 1980, nrs. 201-300, 384
        - 1980, nrs. 301-400, 385
        - 1980, nrs. 401-500, 386
        - 1980, nrs. 501-600, 387
        - 1980, nrs. 601-743, 388
        - 1981, nrs. 1-100, 389
        - 1981, nrs. 101-200, 390
        - 1981, nrs. 201-300, 391
        - 1981, nrs. 301-400, 392
        - 1981, nrs. 401-500, 393
        - 1981, nrs. 501-600, 394
        - 1981, nrs. 601-700, 395
        - 1981, nrs. 701-782, 396
        - 1982, nrs. 1-100, 397
        - 1982, nrs. 101-200, 398
        - 1982, nrs. 201-300, 399
        - 1982, nrs. 301-400, 400
        - 1982, nrs. 401-500, 401
        - 1982, nrs. 501-600, 402
        - 1982, nrs. 601-700, 403
        - 1982, nrs. 701-800, 404
        - 1982, nrs. 801-854, 405
        - 1983, nrs. 1-100, 406
        - 1983, nrs. 101-200, 407
        - 1983, nrs. 201-300, 408
        - 1983, nrs. 301-400, 409
        - 1983, nrs. 401-500, 410
        - 1983, nrs. 501-600, 411
        - 1983, nrs. 601-700, 412
        - 1983, nrs. 701-783, 413
        - 1984, nrs. 1-100, 414
        - 1984, nrs. 101-200, 415
        - 1984, nrs. 201-300, 416
        - 1984, nrs. 301-400, 417
        - 1984, nrs. 401-500, 418
        - 1984, nrs. 501-600, 419
        - 1984, nrs. 601-696, 420
        - 1985, nrs. 1-99, 421
        - 1985, nrs. 100-199, 422
        - 1985, nrs. 200-299, 423
        - 1985, nrs. 300-399, 424
        - 1985, nrs. 400-499, 425
        - 1985, nrs. 500-570, 426
        - 1986, nrs. 1-100, 427
        - 1986, nrs. 101-200, 428
        - 1986, nrs. 201-300, 429
        - 1986, nrs. 301-400, 430
        - 1986, nrs. 401-526, 431
        - 1987, nrs. 1-100, 432
        - 1987, nrs. 101-200, 433
        - 1987, nrs. 201-300, 434
        - 1987, nrs. 301-400, 435
        - 1987, nrs. 401-518, 436
      - Teksten van redevoeringen en voorwoorden, 1968-1989.; 437; 1 pak
      - Processen-verbaal van overgave en overname van het beheer van het departement van Economische Zaken door de opeenvolgende ministers, 1970-1977.; 438; 1 omslag
      - Stukken betreffende de televisietraining van bewindslieden en hoge ambtenaren, 1979-1983.; 439; 1 omslag
      - Mededelingen van het ministerie van Economische Zaken, 1983-1984.; 440; 1 deel
      - Stukken betreffende de totstandkoming van de brochure 'Exportfaciliteiten', 1985.; 441; 1 pak
      - Stukken betreffende de beantwoording van brieven van derden over het kabinetsstandpunt ten opzichte van het rapport van de Stuurgroep Maatschappelijke Discussie Energiebeleid, 1985-1986.; 442; 1 pak
        Voorbeeldstukken.
      - Stukken betreffende het laten maken van de film en de brochure 'Logistiek management', 1986.; 443; 1 omslag
    - Verzamelen van gegevens
      - Persstemmen, 1963-1985.; 444-460; 17 delen
        Met hiaten; zie voor Persstemmen 1975-1978 inv.nrs. 471-474.
        - 1963, 444
        - 1964, 445
        - 1965, 446
        - 1966, 447
        - 1967, 448
        - 1969, 449
        - 1971, 450
        - 1972, 451
        - 1973, 452
        - 1974, 453
        - 1979, 454
        - 1980, 455
        - 1981, 456
        - 1982, 457
        - 1983, 458
        - 1984, 459
        - 1985, 460
      - Dagelijkse persoverzichten en Persstemmen, 1963-1986.; 461-482; 22 delen
        - 1963, 461
        - 1964, 462
        - 1965, 463
        - 1966, 464
        - 1967, 465
        - 1969, 466
        - 1971, 467
        - 1972, 468
        - 1973, 469
        - 1974, 470
        - 1975, 471
        - 1976, 472
        - 1977, 473
        - 1978, 474
        - 1979, 475
        - 1980, 476
        - 1981, 477
        - 1982, 478
        - 1983, 479
        - 1984, 480
        - 1985, 481
        - 1986, 482
      - Commentaren, 1964-1966.; 483-485; 3 delen
        Zie voor Commentaren 1963 inv.nr. 259.
        - 1964, 483
        - 1965, 484
        - 1966, 485
      - Teksten van redevoeringen, door derden opgesteld, 1965-1966.; 486; 1 omslag
  - Archivalia van Commissies, C
    - Archief van de Overleggroep Verstandig met Energie
      - Vergaderstukken, 1980-1987.; 487; 1 omslag
    - Archief van de Communicatie Commissie
      - Vergaderstukken, 1983-1984.; 488; 1 omslag
    - Archief van de Stuurgroep Kansrijk Ondernemen
      - Vergaderstukken, 1986.; 489; 1 omslag